# **GUNTUR SUKMARAHARJO**

Bantul, Yogyakarta • guntursukma290301@gmail.com • (+62) 813 25702515 https://www.linkedin.com/in/guntur-sukmaraharjo-b10ab8221/

#### **SUMMARY**

Saya adalah lulusan SMK NEGERI 1 CILEUNGSI jurusan Komputer dan Jaringan.. saya memiliki pengalaman prakerin Di PT ternama di Bogor selama 2 bulan di PT telekomunikasi Indonesia TBK sebagai IT maintenance. Saya tertarik dibidang IT khusunya programing sehingga saya melanjutkan Pendidikan di Universitas Alma Ata Prodi Informatika semester akhir. Saya memahami HTML CSS JavaScript, React.js, Bootstrap, Cisco.

#### **PENDIDIKAN**

Universitas Alma Ata

Bantul, Yogyakarta

S1 Informatika

September 2020 - Sekarang

Relevant Coursework: Pemrograman Web, Pemrograman Mobile, Komputer Masyarakat.

SMK Negeri 1 Cileungsi

Bogor, Jawa Barat

Teknik Komputer Dan Jaringan

Juli 2016 – Mei 2019

#### **PENGALAMAN**

# LLDIKTI V Yogyakarta

Kota Yogyakarta, Yogyakarta 2 Oktober 2023 – 27 Januari 2024

Sistem Informasi

- Membuat Project Website PPID Menggunakan CI3
- Membuat Database dari XAMPP
- Membuat Design untuk website PPID
- Melakukan implementasi konsep MVC di Website PPID

#### Asisten Praktikum Dosen

Bantul, Yogyakarta

Dasar Pemrograman Web, Sistem Manajemen Basis Data

Oktober 2022 – Januari 2023

- Memperkenalkan HTML CSS Dasar pada lebih dari 50 mahasiswa.
- Membuat perintah dasar pada SQL Server dalam pengolahan database.
- Membantu membuat penilaian terhadap tugas mahasiswa dan bertanggung jawab terhadap dosen pengampu mata kuliah tersebut.

# Mentor FronEnd KBBMI (Komunitas Belajar Bersama Mahasiswa Informatika)

Bantul, Yogyakarta September 2022

Dasar Pemrograman Web

• Memperkenalkan HTML CSS Dasar pada lebih dari 100 Mahasiswa

- Membuat Project portofolio menggunakan Bootstrap dengan presentasi pemahaman mahasiswa 75%.
- Membuat Materi untuk mahasiswa untuk pemahaman dasar pemrograman web.

### PT Telekomunikasi Indonesia Thk

Bogor, Jawa barat

IT Maintanance

Juli 2017 – September 2017

- Melakukan pemeliharaan jaringan computer dengan presentasi keberhasilan 90%
- Melakukan Data Entry
- Instalasi Jaringan Komputer
- Melakukan repair computer jika terdapat ada trouble

## PENGALAMAN ORGANISASI

# HIMATIK (Himpunan Mahasiswa Informatika)

Universitas Alma Ata, Yogyakarta Februari 2022 – Februari 2023

Ketua Umum

- Membuat suatu program kerja yang bertujuan meningkatkan minat mahasiswa dalam dunia Programer
- Memimpin rapat dan pertemuan untuk membahas program kerja setiap bulan.
- Bertanggung jawab secara keseluruhan terhadap aktivitas organisasi dan memegang kebijaksanaan umum organisasi baik ke dalam maupun keluar kampus.

# HIMATIK (Himpunan Mahasiswa Informatika)

Universitas Alma Ata, Yogyakarta Februari 2021 – Februari 2022

Anggota Divisi Riset

Menginisialisasi kegiatan pembelajaran dan memberikan edukasi kepada Seluruh mahasiswa informatika, penalaran, dan karya ilmiah di dunia digital

### **COURSES**

## **Technology For Indonesia**

Juni 2022 – Agustus 2022

#### Desainer Web Perusahaan Menggunakan Bootstrap

- Mempelajari framework bootstrap untuk desainer website perusahaan
- Membuat project website perusahaan.

### **Dicoding Indonesia**

Oktober 2023 – November 2023

# Belajar Dasar Pemrograman JavaScript

- Mempelajari basic pemrograman JavaScript
- Mempelajari OOP, Functional Programing dan lain-lain.

### **OTHER**

- Technical: PHP (Laravel, CI3), HTML CSS (Bootstrap) JavaScript (ReactJs), Cisco, SQL server
- Languages: Indonesia, English (Pasif)